【裁判字號】    99,交易,278
【裁判日期】    990520
【裁判案由】    公共危險等
【裁判全文】
臺灣臺中地方法院刑事判決             99年度交易字第278號
公  訴  人  臺灣臺中地方法院檢察署檢察官
被      告  乙○○
上列被告因公共危險等案件，經檢察官提起公訴（99年度偵字第
3668號），被告於準備程序中就被訴公共危險之事實為有罪之陳
述，經聽取當事人之意見後，由本院裁定就公共危險部分進行簡
式審判程序，判決如下：
    主  文
乙○○服用酒類，不能安全駕駛動力交通工具而駕駛，處有期徒
刑參月，如易科罰金，以新臺幣壹仟元折算壹日。
    事  實
一、乙○○前於民國88年間因酒後駕車之公共危險案件，經本院
    判處拘役55日確定，又於90年間因酒後駕車之公共危險案件
    ，經本院判處拘役30日確定，再於93年間因酒後駕車之公共
    危險案件，經本院判處有期徒刑2 月確定，嗣於93年4 月26
    日易科罰金執行完畢（未構成累犯），詎猶不知警惕。乙○○於99年1 月31日下午4 時許，在臺中縣大里市某友人住處
    飲用酒類威士忌半杯後，明知其已達不能安全駕駛動力交通
    工具之程度，竟執意於同日下午5 時許，騎乘車牌號碼YBC-
    186 號普通重型機車上路，欲返回其位於臺中縣大里市○○
    街30號4 樓之1 之住處。嗣於同日下午5 時50分許，乙○○
    酒後騎乘上開機車，行經同市○○路○ 段與新忠路口時，本
    應注意汽車行駛至無號誌之交岔路口時，轉彎車應暫停讓直
    行車先行，且依當時天候晴、光線夜間有照明、柏油路面乾
    燥無缺陷、道路無障礙物、視距良好等情，客觀上並無不能
    注意之情事，竟因酒後駕車注意力欠佳，疏未注意丙○○騎
    乘車牌號碼FT3-936 號重型機車，及甲○○騎乘車牌號碼OB
    P-776 號重型機車，沿對向車道由北往南方向行駛，且未禮
    讓渠等直行即貿然左轉朝新忠路方向行駛，致不慎與丙○○
    及甲○○所分別騎乘之上開重型機車發生擦撞，使丙○○、
    甲○○當場人車倒地，丙○○受有第四掌骨閉鎖性骨折、右
    肩部措施及左下肢多處擦挫傷等傷害，甲○○受有左胸壁挫
    傷之傷害（甲○○未提過失傷害告訴，另丙○○之部分業經
    撤回告訴，另為公訴不受理之判決）。經警據報前往現場處
    理上開車禍事故，嗣轉往同市仁愛醫院調查車禍發生原因時
    ，發現乙○○有飲酒後騎車之情事，乃在上開醫院內對乙○○進行呼氣所含酒精濃度測試，測得其呼氣中所含酒精濃度
    為每公升0.78毫克，因而偵悉上情。
二、案經臺中縣警察局霧峰分局報告臺灣臺中地方法院檢察署檢
    察官偵查起訴。
    理  由
一、按被告以外之人於審判外之言詞或書面陳述，除法律有規定
    者外，不得作為證據。前項規定，於法院以簡式審判程序或
    簡易判決處刑者，不適用之，刑事訴訟法第159 條定有明文
    。查本案被告乙○○涉犯公共危險等案件，經檢察官提起公
    訴，被告於準備程序中就被訴公共危險部分之事實為有罪之
    陳述，經法官告知簡式審判程序之旨，並聽取公訴人、被告
    之意見後，本院裁定就被告涉犯公共危險之部分進行簡式審
    判程序，且無刑事訴訟法第159 條第1 項規定之適用，合先
    敘明。
二、上揭犯罪事實，業據被告於警詢、偵查中及本院審理中坦承
    不諱，並有警掣職務報告、道路交通事故當事人酒精測定列
    印單、刑法第185 條之3 案件測試觀察紀錄表各1 份在卷可
    稽，互核相符，由是足認被告之任意性自白，核與事實相符
    ，洵堪採信。按依交通部運輸研究所79年8 月對駕駛人行為
    之研究（酒醉駕車對駕駛行為之分析研究）指出，吐氣每公
    升酒精含量0.25毫克等於血液中酒精濃度（Blood AlcoholC
    oncentration，簡稱ＢＡＣ）百分之0.05（亦即每100 毫升
    血液中含50毫克酒精），而1.ＢＡＣ到達百分之0.03至百分
    之0.05時，對駕駛能力之影響為：多數駕駛人心境逐漸變幻
    不定、視覺與反應靈敏性減弱、對速度及距離的判斷力差；
    對心理行為之影響為：觀察力逐漸欠缺、心情漸趨輕鬆、自
    信心增加、多話、精神狀態處於陶醉感。2.ＢＡＣ到達百分
    之0.05至百分之0.08時，對駕駛能力之影響為：反應遲鈍：
    駕駛能力受損、遲而不決或決而不行；對心理行為之影響為
    ：情緒鬆散、感情與行為趨向誇張、肌肉不協調、精神處於
    興奮狀態。3.ＢＡＣ到達百分之0.08至百分之0.15時，對駕
    駛能力之影響為：判斷力嚴重受到影響、體能與精神協調受
    損、駕駛之體能困難增加；對心理行為之影響為：產生情緒
    異常現象、步伐不平穩、言語不清、反應惡劣、記憶及判斷
    力受損、精神處於錯亂狀態。4.超過百分之0.15，對駕駛能
    力之影響為：視線搖晃、駕駛已進入恍惚狀態、判斷及理解
    遭到扭曲、駕駛不穩定；對心理行為之影響為：意識不明、
    嘔吐、站、走及講話困難、責任感喪失、精神處於麻痺狀態
    。5.超過百分之0.5 ，對駕駛能力之影響為：無法開車；對
    心理行為之影響為：爛醉如泥、失去知覺可能致死、精神處
    於昏睡狀態。經查，上開時地酒後駕車之事實，業據被告於
    警詢、偵查中及本院審理中坦承不諱。而被告為警查獲後，
    經警對其作呼氣酒精濃度測試，結果顯示其呼氣所含酒精濃
    度達每公升0.78毫克，換算成血液中酒精濃度為百分之0.15
    6 ，此有酒精濃度測試表1 紙附卷可佐。本院審酌被告為警
    查獲前，其酒醉程度所致對駕駛能力之影響為：視線搖晃、
    駕駛已進入恍惚狀態、判斷及理解遭到扭曲、駕駛不穩定；
    對心理行為之影響為：意識不明、嘔吐、站、走及講話困難
    、責任感喪失、精神處於麻痺狀態，而其因酒後意識不清影
    響判斷力及操控動力交通工具之能力，致無法順利操控動力
    交通工具，不慎於上揭臺中縣大里市○○路○ 段與新忠路口
    時與他人發生車禍意外乙節，有道路交通事故調查報告表暨
    現場圖1 份、現場照片16幀在卷可稽，由此足徵被告於查獲
    當時已因酒精而使其正常駕駛能力受影響，顯已達不能安全
    駕駛動力交通工具之程度無誤。綜上，本案事證明確，被告
    犯行洵堪認定，應依法論科。
三、核被告乙○○所為，係犯刑法第185 條之3 之服用酒類不能
    安全駕駛動力交通工具罪。爰審酌被告前有如上揭事實欄一
    所載酒後駕車之公共危險素行，此有臺灣高等法院被告前案
    紀錄表1 份在卷可證，竟仍不知警惕，明知酒精成分對人之
    意識、控制能力具有不良影響，超量飲酒後會導致對週遭事
    物之辨識及反應能力較平常狀況薄弱，因而酒後駕車在道路
    上行駛，對往來之公眾及駕駛人自身皆具有高度危險性，竟
    仍於飲酒後騎車上路，因而肇致上揭車禍意外，並為警測得
    被告呼氣中所含酒精濃度達每公升0.78毫克，顯見被告漠視
    自己及公眾行之安全尤甚，本應重懲，惟斟酌被告之品行、
    生活狀況、智識程度及其犯罪後已坦承犯行，表示悔悟，犯
    後態度良好等一切情狀，爰予量處如主文所示之刑，並諭知
    易科罰金之折算標準，以示懲儆。又依新修正之刑事訴訟法
    第479 條第2 項規定，可知該易服社會勞動乃係屬執行檢察
    官之權限，是本件自無須再於主文中另諭知易服社會勞動之
    折算標準，附此敘明。
據上論斷，應依刑事訴訟法第273 條之1 第1 項、第299 條第1
項前段，刑法第185 條之3 、第41條第1 項前段，刑法施行法第
1 條之1 第1 項，判決如主文。
本案經檢察官張容姍到庭執行職務。
中    華    民    國    99    年    5     月    20    日
                    交通法庭      法  官  胡芷瑜
以上正本證明與原本無異。
如不服本判決，應於收受送達後10日內向本院提出上訴書狀，並
應敘述具體理由；其未敘述上訴理由者，應於上訴期間屆滿後20
日內向本院補提理由書（均須按他造當事人之人數附繕本）「切
勿逕送上級法院」。
                                  書記官  沈慧玲
中    華    民    國    99    年    5     月    20    日
附錄本案論罪科刑法條全文：
中華民國刑法第185條之3
服用毒品、麻醉藥品、酒類或其他相類之物，不能安全駕駛動力
交通工具而駕駛者，處1 年以下有期徒刑、拘役或科或併科15萬
元以下罰金。

司法院資訊處製作；財團法人民間司法改革基金會備份。
